【裁判字號】    94,訴,861
【裁判日期】    950424
【裁判案由】    毒品危害防制條例
【裁判全文】
臺灣基隆地方法院刑事判決               94年度訴字第861號
公  訴  人  臺灣基隆地方法院檢察署檢察官
被      告  己○○
選任辯護人  許智勝律師
上列被告因毒品危害防制條例案件，經檢察官提起公訴（94年度
偵字第154號），本院判決如下：
    主  文
己○○連續販賣第一級毒品，處有期徒刑玖年，扣案之第一級毒
品海洛因肆拾捌包（總淨重壹佰伍拾柒點壹捌公克，不含包裝袋
）均沒收銷燬之，包裝上開毒品海洛因之包裝袋肆拾捌個、磅秤
壹個、分裝塑膠袋拾肆包、分裝紙袋肆拾只、00000000
00號之行動電話壹支均沒收，磅秤壹個及000000000
0號之行動電話壹支，如全部或一部不能沒收時，追徵其價額或
以其財產抵償之，犯罪所得新臺幣壹萬元沒收之，如全部或一部
不能沒收時，以其財產抵償之；又販賣第二級毒品，處有期徒刑
肆年，扣案之第二級毒品安非他命拾玖包（驗餘總淨重拾柒點貳
捌公克，不含包裝袋）均沒收銷燬之，包裝上開毒品安非他命之
包裝袋拾玖個、同上之磅秤壹個、分裝塑膠袋拾肆包、分裝紙袋
肆拾只、0000000000號之行動電話壹支均沒收，同上
磅秤壹個及0000000000號之行動電話壹支，如全部或
一部不能沒收時，追徵其價額或以其財產抵償之；又連續轉讓第
一級毒品，處有期徒刑壹年陸月；又連續轉讓第二級毒品，處有
期徒刑捌月；應執行有期徒刑拾伍年，扣案之第一級毒品海洛因
肆拾捌包（總淨重壹佰伍拾柒點壹捌公克，不含包裝袋）、第二
級毒品安非他命拾玖包（驗餘總淨重拾柒點貳捌公克，不含包裝
袋）均沒收銷燬之，包裝上開毒品海洛因之包裝袋肆拾捌個、磅
秤壹個、分裝塑膠袋拾肆包、分裝紙袋肆拾只、0000000
000號之行動電話壹支及包裝上開毒品安非他命之包裝袋拾玖
個均沒收，磅秤壹個及0000000000號之行動電話壹支
，如全部或一部不能沒收時，追徵其價額或以其財產抵償之，犯
罪所得新臺幣壹萬元沒收之，如全部或一部不能沒收時，以其財
產抵償之。
    事  實
一、己○○明知海洛因、安非他命係經行政院衛生署公告查禁之
    第一、二級毒品，不得非法販賣、轉讓，竟意圖營利，基於
    販賣第一級毒品海洛因之概括犯意，以電話聯絡（自民國92
    年5月29日後某日起以其所有之0000000000號行動電話為聯
    絡電話），自民國92年2月間起至同年12月10日止（應扣除
    92年8月8日至27日己○○在臺灣基隆看守所附設勒戒所執行
    觀察、勒戒之期間），在基隆市○○街附近、新豐街324號8
    樓租處樓下附近，以每小包新台幣（下同）1,000元之代價
    ，連續販賣第一級毒品海洛因供丁○○施用（丁○○施用毒
    品海洛因部分經觀察勒戒後，認無繼續施用毒品之傾向，經
    臺灣基隆地方法院檢察署檢察官於92年12月30日以92年度毒
    偵字第1282號為不起訴處分確定），前後共計販賣約10次，
    另於92年12月上旬某日，在上開租處附近某7-11超商，以2,
    000元代價，販賣第二級毒品安非他命約1公克供庚○○（庚○○自92年11月底起至93年5月18日17時50分許採尿前4日內
    某時止，連續施用第二級毒品安非他命部分，經檢察官提起
    公訴後，庚○○嗣於93年8月4日死亡，另案經本院93年9月1
    7日以93年度訴字第505號判決不受理）施用，庚○○應付之
    2,000元則賒帳。己○○另基於轉讓第一、二級毒品海洛因
    、安非他命之概括犯意，自92年1月初起至同年12月11日止
    （應扣除92年8月8日至27日己○○在臺灣基隆看守所附設勒
    戒所執行觀察、勒戒），在基隆市火車站附近之旅館、與丙○○自92年8月底後某日同居之基隆市○○街324號8樓租處
    內，連續無償轉讓第1級毒品海洛因及第2級毒品安非他命供
    其女友丙○○施用（丙○○於92年8月8日12時30分許經警查
    獲施用第一級毒品海洛因、第二級毒品安非他命部分，經觀
    察勒戒後，認無繼續施用毒品之傾向，經臺灣基隆地方法院
    檢察署檢察官於92年8月26日以92年度毒偵字第703號為不起
    訴處分確定；於92年12月12日20時許經警查獲施用第一級毒
    品海洛因、第二級毒品安非他命部分，經本院於94年4月4日
    以93年度訴字第706號判決有期徒刑9月、6月，定應執行刑
    為有期徒刑1年1月）施用多次，其中第一級毒品海洛因約1
    天施用2次，第二級毒品安非他命約1、2個星期施用1次。
二、緣基隆市警察局第一分局南榮路派出所員警據報於92年12月
    11日下午8時20分許，至基隆市○○區○○街198巷66之1號
    丁○○住處查獲丁○○持有第一級毒品海洛因1包（淨重0.3
    9公克）及注射針筒1支，丁○○於92年12月11日下午9時40
    分許警訊時供稱：「其最後1次於92年12月10日下午2時30分
    在基隆市○○路漢堡店注射海洛因，其所注射之海洛因向綽
    號蒙古男子購買，向蒙古購買海洛因10次左右，共1萬元左
    右，最後1次於92年12月10日上午12時許在基隆市○○街交
    易，其是以電話0000000000號跟蒙古聯絡。」等情，警方另
    有線索得知上開門號蒙古之人就是住在新豐街324號8樓，蒙
    古有在賣海洛因及安非他命乙節。基隆市警察局第一分局南
    榮路派出所員警嗣於92年12月12日20時許前往基隆市○○街
    324號8樓查緝，在1樓的電梯口看到有人從8樓作電梯下來，
    見下樓之戊○○（戊○○施用第一級毒品海洛因、第二級毒
    品安非他命部分，經本院於93年2月5日以93年度訴字第20號
    判決有期徒刑7月、3月，定應執行刑為有期徒刑9月）形跡
    可疑，且係從8樓即蒙古住的那一層樓下來，經警出示證件
    盤查詢，戊○○自行拿出第一級毒品海洛因1包（淨重1.77
    公克）及注射針筒1支，戊○○為現行犯為警當場逮捕，戊○○稱其證件放在8樓，由戊○○帶警員上8樓拿證件，至8
    樓己○○的住處大門有開一條縫隙，該大門沒有鎖，由警員
    把大門推開後發現門的右邊的茶几上就有毒品，己○○當時
    坐在沙發上，丙○○當時也在旁邊，經己○○同意後，在屋
    內客廳桌上搜獲己○○所有之供販賣之第一級毒品海洛因48
    包（44包共淨重51公克，另4包共淨重106.18公克，總淨重1
    57.18公克）、第二級毒品甲基安非他命19包（驗餘總淨重1
    7.28公克），其所有供販賣分裝毒品用之磅秤1個、分裝塑
    膠袋14包、分裝紙袋40只，其所有供販賣毒品所用之000000
    0000號之行動電話1支，其所有之現金千元鈔111,000元、百
    元鈔6,300元、五百元鈔2,500元（共計119,800元），其所
    有供施用第二級毒品安非他命用之安非他命吸食器1組、玻
    璃球6個、玻璃管12支、塑膠管1支、塑膠吸管4支，戊○○
    所有之注射針筒12支。
三、基隆市警察局第一分局南榮路派出所員警查獲己○○後，將
    己○○帶至派出所處理時，庚○○於92年12月12日下午9時4
    分33秒以0000000000號行動電話撥打己○○0000000000號手
    機，由員警辛○○拿己○○的手機接聽，庚○○說其是阿發
    ，要還錢給己○○，2人約在三坑火車站見面，庚○○屆時
    到達約定地點，辛○○及另外一位同事向前盤查，經庚○○
    同意帶回派出所處理，辛○○向庚○○詢問案情，經庚○○
    供述其先前有向己○○購買第二級毒品安非他命，並願指證
    己○○，警訊時庚○○供述其於上開時、地購買第二級毒品
    安非他命，當日其打電話給己○○約在三坑火車站交還購買
    安非他命之欠款2,000元等情，而得知此部分之案情。
四、案經基隆市警察局第一分局報告臺灣基隆地方法院檢察署檢
    察官偵查起訴。
    理  由
壹、證據能力部分：
一、按「被告以外之人於審判中有下列情形之一，其於檢察事務
    官、司法警察官或司法警察調查中所為之陳述，經證明具有
    可信之特別情況，且為證明犯罪事實之存否所必要者，得為
    證據：一、死亡者。」刑事訴訟法第159條之3第1款定有明
    文。而按所謂「具有可信之特別情況」，依法院辦理刑事訴
    訟案件應行注意事項第91條之規定係指陳述時之外在環境及
    情況具有特別可信之情形。參照最高法院94年度台上字第16
    53號判決意旨所示「警詢中之陳述具備可信性與必要性」係
    指事實審法院除應衡酌該警詢筆錄作成之外部情況，就詢問
    有無出於不正方法、陳述是否出於非任意性、有無違反法定
    障礙事由期間不得詢問及禁止夜間詢問之規定、詢問時是否
    踐行應先告知義務、警詢筆錄所載與錄音或錄影內容是否相
    符等有無排除證據能力等各項，為該警詢中陳述適法性與否
    為整體之考量外，兼須就該審判外之先前陳述內容，是否與
    基於發見真實之需求，具有重要關係等之判斷依據，於理由
    中為必要之說明。
二、辯護人雖指出證人庚○○部分雖然有符合刑事訴訟法第159
    條之3第1款之規定，然證人證詞應有特別可信之情形才可作
    為證據。惟查證人庚○○業於93年8月4日下午12時41分許因
    藥物成癮及濫用、敗血性休克死亡，有法務部戶役政連結作
    業系統個人基本資料及死亡證明書附卷可稽，無法再到庭接
    受詰問及調查，而本件證人庚○○於92年12月12日下午11時
    30分許在基隆市警察局第一分局南榮路派出所由員警辛○○
    、乙○○訊問所製作之警訊筆錄上記載「（警方問：警方逮
    捕時有無告知權利及罪名? ）有告知（庚○○簽名並蓋指印
    ）。（警方問：現在時間為92年12月12日下午11時30分，你
    是否願接受偵訊? ）願意（庚○○簽名並蓋指印）。（警方
    問：右述年籍資料是否正確?  有何前科? 是否請律師?）正
    確，有二級毒品、竊盜等前科、不用。（警方問：你因何事
    至本所製作筆錄? ）因要還己○○錢而為警查獲。（警方問
    ：你因何欠己○○錢? ）因一星期前向他拿安非他命所欠的
    錢。……（警方問：警方如何請你到案說明? ）我於本日21
    時打電話給己○○約他在基隆市○○街三坑火車站交還購買
    安非他命的錢。……（警方問：你是願意接受警方尿液採集
    。）不願意。（警方問：以上所言是否實在? ）均實在。（
    警方問：你有無意見補充? ）沒意見。」等情，而該警詢筆
    錄作成之外部情況，就警詢並無出於不正方法、證人庚○○
    之陳述出於任意性、並無違反法定障礙事由期間不得詢問及
    禁止夜間詢問之規定、詢問時有踐行應先告知義務，以警詢
    過程而言，警方尚詢以「你有無意見補充? 」，予其自然完
    全陳述之機會，當無不正取證之瑕疵，應認具有可信之特別
    情況擔保，且為證明犯罪事實之存否所必要，依刑事訴訟法
    第159條之3第1款之規定，證人庚○○之警詢陳述具有證據
    能力，可為證據使用。
貳、實體部分：
一、訊據被告己○○對於丙○○有用其所有之第一級毒品海洛因
    、第二級毒品安非他命，又其於92年21月22日時許在基隆市
    ○○街324號8樓為警查獲，並查扣上開毒品等物品等事實供
    承不諱，惟矢口否認有販賣第一級毒品海洛因、第二級毒品
    安非他命、轉讓第一級毒品海洛因、第二級毒品安非他命之
    犯行，辯稱：其不認識丁○○，其沒有販賣海洛因給丁○○
    ，庚○○有打0000000000號跟其聯絡，但庚○○沒有跟其買
    安非他命，丙○○跟其住在一起，是她自己去拿海洛因、安
    非他命用的，不是其拿給丙○○用的云云。
二、經查：
  (一)被告如何販賣第一級毒品海洛因予丁○○之事實，業據證人
    丁○○於偵訊時、本院審理時結證屬實，證人丁○○於92年
    12月11日下午8時20分許為警查獲後所採尿液經送基隆市衛
    生局檢驗結果呈嗎啡陽性反應，有該局基衛檢字第09200184
    88號檢驗成績書在卷可稽，證人丁○○施打海洛因注射之針
    孔痕跡，此有警方拍照之照片1張在卷可考，證人丁○○所
    證其向被告購買之第一級毒品海洛因1包，經送法務部調查
    局鑑定結果，含第一級毒品海洛因成分，淨重0.39公克，有
    該局93年1月9日調科壹字第320001877號鑑定通知書在卷可
    憑，證人丁○○施用毒品海洛因部分經觀察勒戒後，認無繼
    續施用毒品之傾向，經臺灣基隆地方法院檢察署檢察官於92
    年12月30日以92年度毒偵字第1282號為不起訴處分確定，有
    不起訴書在卷可佐，並經本院依職權調閱上開案卷核閱無訛
    。
  (二)被告如何販賣第二級毒品安非他命予庚○○之事實，業據證
    人庚○○於警訊時證述明確，又證人辛○○即查獲庚○○之
    警員於本院審理時結證稱：「我們查獲己○○之後，庚○○
    打電話給己○○0000000000號手機，當時己○○已經在我們
    派出所的辦公室裡面，我拿己○○的手機拿起來聽，他說我
    是阿發，他要還錢給我，他以為我是己○○，所以跟我通電
    話，問我在那裡，我跟他講說我在三坑火車站那邊等他，我
    跟另外一位同事走路過去，看到他，我就向前盤查，請他出
    示證件，他有出示證件，我問他說剛剛是不是你撥打己○○
    的手機，他說不是他撥的，我請他打開他的行動電話，看他
    通話紀錄，我請他重播一次，結果就是己○○的手機響，我
    們跟他講我們有查獲己○○毒品的案件，我問他身上有無違
    禁品，請他把身上的東西拿出來，他拿出現金跟一些小紙張
    ，他拿出多少錢我不確定，我沒有看到他有違禁物，我就問
    他要不要跟我回去作筆錄，他有同意，我就帶他回派出所作
    筆錄，做警訊筆錄之前，我有跟他詢問案情，才得知他先前
    有向己○○購買毒品安非他命，問他是否要指證己○○，他
    說願意，我就作筆錄，警訊筆錄內容是按照庚○○的供述製
    作，他在警訊時有說他要還己○○2,000元，警訊中他有說
    購買的時間、地點，作筆錄時他拒絕採尿，我有報告三組，
    三組說他不是在現場查獲，況且他身上也沒有查獲任何違禁
    品，三組說沒有辦法依據採尿辦法採尿，他只願意指證己○○販賣毒品案，做完筆錄就讓他走。」等語（見本院95年4
    月6日審判筆錄），足見，證人因向被告購買2,000元之第二
    級毒品安非他命，尚未付款，遂打被告行動電話聯絡被告還
    款，而該通行動電話因被告已遭警方查獲，由警員辛○○接
    聽，因而查獲庚○○，而查悉被告販賣第二級毒品安非他命
    予庚○○之犯行。況查，證人庚○○曾因施用第二級毒品安
    非他命案件，經觀察勒戒後，認無繼續施用毒品之傾向，經
    臺灣基隆地方法院檢察署檢察官於91年2月19日以91年度毒
    偵字第87號為不起訴處分確定，有不起訴處分書在卷可參，
    證人庚○○自92年11月底起至93年5月18日17時50分許採尿
    前4日內某時止，連續施用第二級毒品安非他命部分，經檢
    察官提起公訴後，庚○○嗣於93年8月4日死亡，另案經本院
    93年9月17日以93年度訴字第505號判決不受理，有判決在卷
    可憑，且經本院依職權調閱上開案卷核閱屬實，又證人庚○○業於93年8月4日下午12時41分許係因藥物成癮及濫用、敗
    血性休克死亡，故其應係經常施用第二級毒品安非他命，佐
    以行動電話通聯紀錄（詳後述）、證人辛○○之證詞，證人
    庚○○之警訊筆錄係依其陳述而製作，並無不當取供，證人
    庚○○之陳述係出於其自由意志，以警詢過程而言，警方尚
    詢以「你有無意見補充? 」，予其自然完全陳述之機會，應
    無誣陷之情事，自得資為被告犯罪之證據。
  (三)證人丙○○於94年9月27日偵訊時結證：「（問：你與己○○關係？）我們原是男女朋友，自92年年初開始交往並同居
    一起。（問：己○○綽號為何？）蒙古。（問：92年12月12
    日警方在基隆市○○街324號8樓查獲之毒品海洛因及安非他
    命等物品係何人所有？）都是己○○的。（問：為何陳持有
    如此大量的毒品，且均分散成包？）那是他準備要賣出去的
    。（問：他如何販賣毒品？如何對外聯絡？）以手機對外聯
    絡。（問：0000000000號是否己○○使用的手機？）是的，
    他也有以這支對外聯絡買賣及交易毒品的事情。（問：看過
    何人向己○○購買毒品？）答：我只有看他接過電話，說的
    內容是約在樓下或別處見面，是要買硬的、軟的或男的、女
    的，意思就是海洛因及安非他命。（問：有無看過丁○○、
    戊○○、庚○○向己○○購買毒品？）有看過丁○○3次，1
    次在租處樓下，另外2次不記得約在哪裡，己○○出門前都
    會帶毒品，交易時我在旁邊，我也有看過他們一手交錢一手
    交貨，林文賢與我們見面3次都是來買毒品。至於庚○○他
    應該有跟己○○買過毒品，但我沒有看到。（問：丁○○向
    己○○買毒品的時間為何？）答：我不記得，我只記得交易
    的地點在我們新豐街住處的樓下。」等語。又證人丙○○於
    本院審理時證述：「（檢察官問：當時在新豐街324號8樓查
    到的海洛因48包、安非他命19包、現金新台幣119,800元、0
    000000000門號手機、磅秤、分裝袋是不是你的？）不是我
    的，是己○○的。（檢察官問：你之前在地檢署說有看到丁○○向己○○買毒品的情形是否實在？）答都實在，因為我
    有看到己○○接到電話，約在樓下，等到丁○○來之後己○○叫我一起下樓，然後就叫我站在樓下的旁邊等他交易，也
    就是我站在一樓電梯口，而被告至一樓大廳門外交易。（檢
    察官問：你在偵訊說被告交易毒品方式是用手機？），是用
    手機聯絡，被告有二、三支門號，大部分都用0000000000號
    手機聯絡，被告也會用其他門號聯絡。（檢察官問：你有聽
    到他接聽電話的內容？）內容就是跟筆錄寫的一樣，他們都
    說硬的、軟的，金錢及數量我沒有聽見。（檢察官問：接完
    電話後被告有何舉動？）就是等人來，毒品都分裝好了，他
    就直接在客廳拿毒品準備交易。（辯護人問：新豐街324號8
    樓是你租的？）用我名義租的。（辯護人問：何時租的？）
    約自92年8月底勒戒出來後沒有多久租的。詳細時間記不得
    。（辯護人問：你於上址看見丁○○的時間是否在92年8月
    底租屋以後？）對。（辯護人問：你偵訊說己○○在你住處
    樓下與丁○○交易毒品一次，你是否有看到他們交貨及付錢
    ？）我先聽到電話，己○○講代號軟的或硬的，他拿好毒品
    之後叫我跟他下去，叫我到旁邊等，他會跟約的人見面講話
    ，我沒有靠過去看，到底做什麼事情我就不知道。（辯護人
    問：你說在其他地方被告與丁○○交易二次是在其他地方，
    是在哪裡？）也是大樓樓下的附近，不是同一個地方。（辯
    護人問你們被查獲當天庚○○有打電話給己○○？）有。己○○說庚○○跟他約好了。我記得是警察接到他的電話，因
    為當時接電話時，我跟己○○都在警察局，後來警察也把庚○○帶到派出所。（檢察官問：你在警察局說庚○○、丁○○向己○○買毒品都有看到？）我在旁邊就應該算看到，我
    有看到被告拿毒品給對方，也有收錢。（審判長問：被告分
    裝毒品你有看到？）我有看過，看過很多次，應該有十幾次
    。（審判長問：看到的地點都在你們新豐街租的住處？）除
    了新豐街外，在旅館也有看到他分裝。」等語（見本院95年
    3月9日審判筆錄），是證人丙○○所證被告有販賣第一級毒
    品海洛因予丁○○乙節，核與證人丁○○證述有向被告購賣
    第一級毒品之情節相符，應堪採信。足證被告確有分裝毒品
    並販賣第一級毒品海洛因之犯行。
  (四)被告如何轉讓第一級毒品海洛因、第二級毒品安非他命予丙○○之事實，業據證人丙○○於偵訊時、本院審理時結證屬
    實，證人丙○○於92年8月8日12時30分許經警查獲後所採尿
    液經送基隆市衛生局檢驗結果呈嗎啡陽性反應、甲基安非他
    命陽性反應，有該局基衛檢字第0920011647號檢驗成績書附
    卷可稽，證人丙○○經觀察勒戒後，認無繼續施用毒品之傾
    向，經臺灣基隆地方法院檢察署檢察官於92年8月26日以92
    年度毒偵字第703號為不起訴處分確定；於92年12月12日20
    時許經警查獲後所採尿液經送基隆市衛生局檢驗結果呈嗎啡
    陽性反應、甲基安非他命陽性反應，有該局基衛檢字第0920
    018491號檢驗成績書附卷可憑，再經送法務部調查局複驗結
    果呈嗎啡陽性反應、甲基安非他命陽性反應，有該局93年12
    月6日調科壹字第09362416160號檢驗通知書附卷可考，證人
    丙○○於92年12月12日20時許經警查獲施用第一級毒品海洛
    因、第二級毒品安非他命部分，另案經本院於94年4月4日以
    93年度訴字第706號判決有期徒刑9月、6月，定應執行刑為
    有期徒刑1年1月，有該案判決書在卷可按，並經本院依職權
    調閱上開案卷核閱無誤，益證被告有多次轉讓第一級毒品、
    第二級毒品予證人丙○○施用之事實。
  (五)證人乙○○即查獲被告之員警到庭結證稱：「查獲被告的前
    一天先查獲丁○○持有海洛因及注射針筒，他在警訊時供稱
    他是以電話0000000000號向綽號蒙古的人購買毒品海洛因，
    我們問他購買的時、地，然後就發現他買的地點就是被告所
    居住的那一棟，我們另外還有一個線民說上開門號蒙古之人
    就是住在新豐街324號8樓，該線民說蒙古在賣海洛因及安非
    他命，我們就前往勘查，我們在1樓的電梯口看到有人從8樓
    作電梯下來，見該人形跡可疑，而且他是從8樓從蒙古住的
    那一層樓下來，我們認為他應該有毒品的嫌疑，我們詢問他
    有無毒品前科，戊○○說有，我們就出示證件，問他你身上
    有無毒品證物請他自行拿出來，戊○○他就拿出海洛因及針
    筒，我們就問他證件姓名年籍，他說他沒有帶，他把證件放
    在8樓，我問他8樓那一間，他講的那一間就跟我線索蒙古所
    住那間相符，於是他帶我們上8樓拿證件，我們上8樓時，被
    告的住處大門本來就開了一條縫隙，該大門沒有鎖，我說大
    門沒有關就把大門推開，大門推開後發現門的右邊的茶几上
    就有我們扣案的的毒品，被告當時坐在沙發上，丙○○當時
    也在旁邊，當時有問被告、丙○○、戊○○東西是誰的，戊○○說東西都不是他的，只有在他身上查獲的是他的，我們
    就將他們全部帶回派出所。」，因之，本件係警方先查獲丁○○施用第一級毒品海洛因案件後，因丁○○之供述其購買
    第一級毒品海洛因之上手為被告，經警循線而查獲被告。
  (六)本件且有第一級毒品海洛因48包（總淨重157.18公克）、第
    二級毒品甲基安非他命19包（驗餘總淨重17.28公克）、分
    裝塑膠袋14包、分裝紙袋40只、磅秤1個、現金千元鈔11100
    0元、百元鈔6300元、五百元鈔2500元（共計119800元）、0
    000000000號行動電話1支等扣案為證。扣案第一級毒品海洛
    因48包經送法務部調查局鑑定結果，其中44包共淨重51公克
    ，純度36.14％，另4包共淨重106.18公克，含微量海洛因成
    分，有該局93年1月14日調科壹字第320001880號鑑定通知書
    附卷可參，扣案之第2級毒品甲基安非他命19包，經送內政
    部警政署刑事警察局鑑定結果，檢出第二級毒品甲基安非他
    命成分，驗餘總淨重17.28公克，有該局93年6月14日刑鑑字
    第0930090339號鑑驗通知書附卷可佐。
  (七)基隆市警察局第一分局調閱被告所使用0000000000號行動電
    話自92年12月1日上午12時39分起至92年12月12日下午9時21
    分止之雙向通聯紀錄及相關電話使用人資料，發現：
    1.丁○○以其住家電話00000000號於92年12月3日下午12時
      19分43秒至54秒以其住家電話00000000號撥打被告000000
      0000號行動電話。是被告自不得以其不認識丁○○為辯。
    2.庚○○以其使用行動電話0000000000號於92年12月6日上
      午1時59分1秒至3秒、上午1時59分46秒至2時0分56秒、上
      午2時16分54秒至2時17分41秒、92年12月9日上午11時48
      分31秒至49分1秒、上午11時57分13秒至17秒、下午13時2
      1分59秒至22分22秒、下午13時30分5秒至8秒、92年12月
      11日下午16時42分54秒至43分40秒、下午17時15分58秒至
      16分17秒、92年12月12日下午21時4分33秒至5分36秒撥打
      被告0000000000號行動電話。被告使用0000000000號行動
      電話於92年12月6日上午2時20分43秒至50秒、92年12月12
      日下午21時21分21秒至49秒撥打庚○○0000000000號行動
      電話。足見被告與庚○○行動電話聯絡非常頻繁，因之庚○○確有撥打行動電話聯絡被告要還購買第二級毒品安非
      他命款項2000元，而由證人辛○○接聽乙節，核與證人辛○○所證相符。
  (八)綜上所述，被告所辯顯係卸責之詞，不足採信，事證明確，
    被告犯行至堪認定，應依法論科。
三、按海洛因、安非他命及，分別為毒品危害防制條例第2條第
    2項第1款、第2款所規定之第一級毒品、第二級毒品，核被
    告所為，係犯毒品危害防制條例第4條第1項之販賣第一級毒
    品罪及同條第2項之販賣第二級毒品罪、同條第8條第1項之
    轉讓第一級毒品罪及同條第2項之轉讓第二級毒品罪。被告
    持有第一級毒品海洛因及第二級毒品安非他命，係為販賣及
    轉讓，其持有之低度行為，應為高度之販賣、轉讓第一級毒
    品、第二級毒品所吸收，均不另論罪。被告多次販賣第一級
    毒品、多次轉讓第一級毒品、多次轉讓第二級毒品之犯行，
    均時間緊接，所犯均係犯罪構成要件相同之罪，應各依連續
    犯之規定，論以一販賣第一級毒品罪、一轉讓第一級毒品罪
    、一轉讓第二級毒品罪，並分別加重其刑（就販賣第一級毒
    品部分，因法定本刑為死刑、無期徒刑依法不得加重，故僅
    就得併科之罰金刑加重其刑）。又被告所犯上開販賣第一級
    毒品、販賣第二級毒品、轉讓第一級毒品及轉讓第二級毒品
    罪間，犯意各別，罪名互異，應予分論併罰。再查被告販賣
    第一級毒品海洛因、販賣第二級毒品安非他命之數量非多、
    所得非鉅，販賣海洛因共10,000元，販賣安非他命共2,00 0
    元，衡情即使論以法定最輕本刑，猶屬過重，其犯罪之情狀
    ，尚非全無可憫之處，爰依刑法第59條規定，就被告販賣第
    一級毒品及販賣第二級毒品部分予以酌量減輕其刑（就販賣
    第一級毒品部分先加後減之）。爰審酌被告之品行，明知毒
    品危害社會其鉅，而己身均深受毒品之害，竟仍為圖一己之
    私利，而販賣、轉讓毒品，惡性非輕，，販賣海洛因、安非
    他命之數量非多、所得非鉅，及犯罪後之態度等一切情狀，
    量處如主文所示之刑，並定其應執行刑，以示懲儆。
四、扣案之第一級毒品海洛因48包（總淨重157.18公克，不含包
    裝袋）、第2級毒品甲基安非他命19包（驗餘總淨重17.28公
    克，不含包裝袋）係被告供販賣用，均為查獲之毒品，不論
    屬犯人所有與否，均應依毒品危害防制條例第18條第1項前
    段之規定宣告沒收銷燬之；另扣案之磅秤1個、分裝塑膠袋
    14包、分裝紙袋40只、0000000000號之行動電話1支，為被
    告有供本件販賣第一級毒品、第二級毒品所用之物，包裝上
    開毒品海洛因之包裝袋48個，為被告有供本件販賣第一級毒
    品所用之物，包裝上開毒品安非他命之包裝袋19個，為被告
    有供本件販賣第二級毒品所用之物，爰依毒品危害防制條例
    第19條第1項規定予以宣告沒收，其中之磅秤1個及00000000
    00號之行動電話1支，因檢察官業已發還被告具領，見臺灣
    基隆地方法院檢察署檢察官93年8月20日基檢清甲字第15238
    號扣押（沒收）物品處分命令，如全部或一部不能沒收時，
    追徵其價額或以其財產抵償之。又被告販賣第一級毒品海洛
    因所得10,000元，應依毒品危害防制條例第19條第1項規定
    諭知沒收，如全部或一部不能沒收時，以其財產抵償之。被
    告販賣第二級毒品安非他命之代價2,000元，因庚○○賒帳
    ，被告尚未取得，不予宣告沒收。至扣案被告所有之安非他
    命吸食器1組、玻璃球6個、玻璃管12支、塑膠管1支、塑膠
    吸管4支，為被告施用第二級毒品安非他命所用之物，注射
    針筒12支為戊○○所有，均非被告供本件販賣毒品、或轉讓
    毒品所用之物，不予宣告沒收，附此敘明。
五、本件基隆市警察局第一分局於92年12月13日以基警分一刑字
    第0920000978號刑事案件報告書，將被告涉犯毒品危害防制
    條例第4條第1、2項、第8條第1、2項罪嫌移送臺灣基隆地方
    法院檢察署，該署於92年12月19日分案92年度偵字第4070號
    開始偵查，因承辦檢察官以被告涉犯毒品危害防制條例第10
    條第1、2項罪嫌移送臺灣高等法院93年度上訴字第1017號案
    件併案審理，臺灣高等法院認檢察官該移送併案部分，經查
    認與基隆市警察局第一分局報告書係就同次查獲事實而分別
    移送，惟就臺灣基隆地方法院檢察署92年度偵字第4070號案
    卷因併入該臺灣高等法院93年度上訴字第1017號案件，而逕
    予歸檔。嗣本院曾雨明法官受理93年度訴字第706號被告丙○○毒品危害防制案件，發現本件被告涉犯毒品危害防制條
    例第4條第1、2項、第8條第1、2項罪嫌部分，尚未偵辦，而
    逕予歸檔，乃函請臺灣基隆地方法院檢察署續行偵辦，嗣由
    臺灣基隆地方法院檢察署檢察官提起本件公訴，合先敘明。
    是本院曾雨明法官並非告發人，應無自行迴避之事由，在此
    說明。
據上論斷，應依刑事訴訟法第299條第1項前段，毒品危害防制條
例4條第1項、第2項、第8條第1項、第2項、第18條第1項前段、
第19條第1項，刑法第11條、第56條、第59條、第51條第5、9款
，判決如主文。
本案經檢察官甲○○到庭執行職務。
中    華    民    國    95    年    4     月    24    日
                  刑事第四庭審判長法  官  鄭景文
                                  法  官  曾雨明
                                  法  官  王美婷
以上正本證明與原本無異。
對於本件判決如有不服，應於收受送達後10日內，向本院提出上
訴書狀，上訴於臺灣高等法院，並按他造當事人之人數附具繕本
。
中    華    民    國    95    年    4     月    24    日
                                  書記官  陸清敏
附錄本案論罪科刑法條全文：
毒品危害防制條例第4條第1項、第2項：
    製造、運輸、販賣第一級毒品者，處死刑或無期徒刑；處無
    期徒刑者，得併科新臺幣一千萬元以下罰金。
    製造、運輸、販賣第二級毒品者，處無期徒刑或七年以上有
    期徒刑，得併科新臺  幣七百萬元以下罰金。
毒品危害防制條例第8條第1項、第2項：
    轉讓第一級毒品者，處一年以上七年以下有期徒刑，得併科
    新臺幣一百萬元以下罰金。
    轉讓第二級毒品者，處六月以上五年以下有期徒刑，得併科
    新臺幣七十萬元以下  罰金。


司法院資訊處製作；財團法人民間司法改革基金會備份。
